臺灣高等法院刑事判決
109年度上訴字第1845號
上  訴  人  
即  被  告  江衍希


                    （現於法務部○○○○○○○○○○○執行中） 
選任辯護人  徐人和律師（法扶律師）          
上列上訴人因違反毒品危害防制條例案件，不服臺灣臺北地方法
院108年度訴字第1001號，中華民國109年3月26日第一審判決（
起訴案號：臺灣臺北地方檢察署108年度偵字第25797號），提起
上訴，本院判決如下：
    主  文
上訴駁回。
    事實及理由
一、本案經本院審理結果，認第一審以上訴人即被告江衍希犯毒
    品危害防制條例第4條第2項販賣第二級毒品罪，8罪，均累
    犯，分別判處有期徒刑3年8月（4罪）、3年9月（1罪）、3
    年10月（1罪）、4年（2罪），應執行有期徒刑4年6月，未
    扣案之犯罪所得合計新臺幣（下同）33,000元，依刑法第38
    條之1第1項前段、第3項規定諭知沒收，於全部或一部不能
    沒收或不宜執行沒收時，追徵其價額，未扣案之手機1支（
    內含0000000000號SIM卡1張），則依毒品危害防制條例第19
    條第1項、刑法第38條第4項規定宣告沒收，於全部或一部不
    能沒收或不宜執行沒收時，追徵其價額；核其認事用法及量
    刑均無不當，應予維持，除證據部分應補充「被告江衍希於
    本院審理時坦承其各次犯行確有從中營利之意圖（本院卷第
    131頁）」外，其餘均引用第一審判決書記載之事實、證據
    及理由（如附件）。
二、被告上訴意旨略以：被告於偵審中均對犯罪事坦承不諱，又
    被告家中經濟狀況清寒，需仰賴上訴人之薪水維持家計，原
    審就此部分未及審酌，又未予刑法第59條酌減其刑有失衡平
    ，科以被告過重之刑罰。且針對累犯的部分，請考量被告是
    初次販賣，不加重其刑等語。
三、經查：
  ㈠原審依調查證據之結果，認定被告基於營利之意圖，於民國1
    08年3月14日（4次）、3月15至16日（1次）、3月20日、3月
    27日、4月28日，有以1,500元、2,000元（3次）、3,500元
    、7,000元、15,000元、20,000元之價格，販賣第二級毒品
    甲基安非他命予張懷謚2次、柳怡婷1次、林建杉3次、詹雪
    雲1次、真實姓名年籍不詳綽號「小胖」之男子1次（以20,0
    00元販賣「小胖」部分尚未取得價金）等犯行，所為係犯毒
    品危害防制條例第4條第2項販賣第二級毒品罪（8罪），業
    於判決理由中論述綦詳。並說明被告前因施用毒品案件經法
    院判處有期徒刑4月確定，於106年7月26日易科罰金執行完
    畢後，5年以內故意再犯本案有期徒刑以上之罪，均為累犯
    ，並依司法院釋字第775號解釋意旨審酌被告於前案執行完
    畢後，僅1年餘，又再犯本案，顯見前揭刑之執行並未產生
    警惕作用，且本案為罪質相同危害程度更增之販賣毒品案件
    ，足見被告對刑罰反應力薄弱，且加重最低本刑並無致其所
    受刑罰超過所應負擔罪責之情形，故上開各罪均依刑法第47
    條第1項規定加重其刑（惟法定刑為無期徒刑部分依法不得
    加重，應予補充）；又其犯上開販賣第二級毒品各罪，均於
    偵審中自白，均依毒品危害防制條例第17條第2項規定減輕
    其刑；及說明依本案之犯罪情節，實難認有何在客觀上足以
    引起一般同情之處，況被告已依前揭規定減輕其刑，衡情並
    無科以最低刑度仍嫌過苛之情輕法重情形，自不得依刑法第
    59條酌減其刑。於量刑時復審酌被告販賣毒品之行為使毒品
    益加流通，非但使施用毒品者生命、身體受其危害，亦造成
    國家社會治安暨整體發展力之隱憂，危害社會甚鉅，惟念其
    犯後坦承犯行，且販賣毒品之期間非長，各別販售數量為1
    、2公克或17公克，非屬大盤，兼衡其學歷為國中肄業，現
    雖在監執行，惟家中尚有高齡母親待奉養等智識程度、生活
    狀況，及其犯罪之動機、目的、各次販賣情節等一切情狀，
    就被告各次犯行分別判處有期徒刑3年8月（4罪）、3年9月
    （1罪）、3年10月（1罪）、4年（2罪），定應執行刑為有
    期徒刑4年6月，所為量刑已就刑法第57條規定詳為審酌，尚
    稱妥適，既未逾越法定刑度，亦無濫用自由裁量之權限，並
    無明顯失當或不合比例原則之處。
  ㈡被告上訴雖指：原審未依刑法第59條酌減其刑有失衡平云云
    。惟查刑法第59條於94年2月2日修正公布，將原規定「犯罪
    之情狀可憫恕者，得酌量減輕其刑」修正為「犯罪之情狀顯
    可憫恕，認科以最低度刑仍嫌過重者，得酌量減輕其刑」。
    其修正理由第1點表明「現行第59條在實務上多從寬適用。
    為防止酌減其刑之濫用，自應嚴定其適用之條件，以免法定
    刑形同虛設，破壞罪刑法定之原則」，足見立法者透過修法
    以規制法院從嚴適用刑法第59條之立法目的。本於權力分立
    及司法節制，裁判者自不宜無視該立法意旨，而於個案恣意
    以該條寬減被告應負刑責，俾維法律安定與尊嚴。是以刑法
    第59條所規定「犯罪情狀顯可憫恕，認科最低度刑仍嫌過重
    者，得酌量減輕其刑」，此雖為法院依法得行使裁量之事項
    ，然並非漫無限制，必須犯罪另有特殊之原因、環境與情狀
    ，在客觀上足以引起一般之同情，認為即予宣告法定低度刑
    期，猶嫌過重者，始有其適用。查被告販賣毒品之目的乃在
    圖一己私利，且其上開犯行，原審均已依毒品危害防制條例
    第17條第2項規定減輕其刑，已無科處最輕刑度猶嫌過重，
    在客觀上足以引起一般人同情之情形。尤以被告販毒對象多
    達5人，其中有2次販賣甲基安非他命之數量各達17公克之多
    ，依其犯罪情狀，所為販賣甲基安非他命之行為助長毒品流
    通而具危害性，難認有何顯可憫恕之處，更無情輕法重之情
    ，應無刑法第59條規定之適用，被告上訴指原審未依刑法第
    59條酌減其刑有失衡平云云，並不可採。
  ㈢108年2月22日公布之司法院釋字第775號解釋認：刑法第47條
    第1項累犯規定，不分情節一律加重最低本刑，不符憲法罪
    刑相當原則，抵觸憲法第23條比例原則，應自解釋公布日起
    2年內修正之；於修正前，法院就個案應依解釋意旨，裁量
    是否加重最低本刑。亦即法院仍得斟酌個案情形裁量是否加
    重最低本刑，並未完全排除累犯規定之適用。本件原審審酌
    被告前有施用毒品經判處有期徒刑4月之犯罪前科，於106年
    7月26日易科罰金執行完畢，僅1年餘後又再犯本案8罪，且
    本案係同與毒品相關，危害程度更大之販賣毒品罪，足見被
    告對刑罰反應力薄弱，且加重最低本刑後，並無致不符罪刑
    相當原則之情形，故均應依刑法第47條第1項累犯規定加重
    其刑，經核並無不合，被告上訴就此指摘原判決不當，亦非
    可取。
  ㈣按量刑之輕重，係屬事實審法院得依職權自由裁量之事項，
    茍於量刑時，已依行為人之責任為基礎，並斟酌刑法第57條
    各款所列情狀，而未逾越法定範圍，又未濫用其職權，即不
    得遽指為違法。本件原審於量刑時，已依上揭刑法第57條規
    定，審酌被告生活狀況、所生危害及犯罪後態度等一切情狀
    ，就被告販賣第二級毒品共8罪分別量處前揭有期徒刑，定
    應執行刑有期徒刑4年6月，並未有濫用其自由裁量之權限，
    尚無違法或不當之情形。況且，被告本案販賣第二級毒品犯
    行，其中有2次販賣甲基安非他命之數量各達17公克（即原
    判決附表編號7、8），造成毒品流通之情節非微，原審前揭
    量刑暨定應執行刑，已經從輕。被告就原審已予審酌之犯後
    態度等事項，一再謂其已坦承犯行等語，指摘原審量刑過重
    ，要無理由。
四、綜上所述，本件被告上訴為無理由，應予駁回。
據上論斷，應依刑事訴訟法第368條、第373條，判決如主文。
本案經檢察官黃秀敏提起公訴，檢察官林黛利到庭執行職務。
中　　華　　民　　國　　109 　年　　7 　　月　　8 　　日
                  刑事第七庭  審判長法　官  孫惠琳
                                    法　官  連雅婷
                                    法　官  戴嘉清
以上正本證明與原本無異。
如不服本判決，應於收受送達後20日內向本院提出上訴書狀，其
未敘述上訴之理由者並得於提起上訴後20日內向本院補提理由書
（均須按他造當事人之人數附繕本）「切勿逕送上級法院」。
                                    書記官  高建華
中　　華　　民　　國　　109 　年　　7 　　月　　8 　　日
────────────────────────────
附件： 
臺灣臺北地方法院刑事判決　　　　　　 108年度訴字第1001號
公　訴　人　臺灣臺北地方檢察署檢察官
被　　　告　江衍希　男　49歲（民國00年0月0日生）
                    身分證統一編號：Z000000000號
                    住○○市○○區○○路0段000巷0弄00號
                    （另案於法務部○○○○○○○○○○○
                    執行中）
選任辯護人　王家敏律師（扶助律師）　　　　　
上列被告因毒品危害防制條例案件，經檢察官提起公訴（108 年
度偵字第25797 號），本院判決如下：
    主  文
江衍希犯如附表「罪名及宣告刑」欄所示之罪，均累犯，各處如
附表「罪名及宣告刑」欄所示之主刑及沒收。應執行有期徒刑肆
年陸月。
    事  實
一、江衍希明知甲基安非他命係毒品危害防制條例第2 項第2 款
    規定之第二級毒品，依法不得持有、販賣，竟基於販賣甲基
    安非他命以營利之犯意，持用搭配門號0000000000號手機（
    未扣案）作為聯繫工具，各於附表編號一至八所示之販賣時
    間、地點，分別以附表編號一至八所示販賣方式、金額、數
    量，販賣甲基安非他命予附表編號一至八所示販賣對象。嗣
    經員警依法實施訊監察，而循線查悉上情。
三、案經新北市政府警察局刑事警察大隊報告臺灣臺北地方檢察
    署檢察官偵查起訴。
    理  由
一、證據能力
（一）按被告以外之人於審判外之言詞或書面陳述，除法律有規
      定者外，不得作為證據；被告以外之人於審判外之陳述，
      雖不符刑事訴訟法第159 條之1 至第159 條之4 之規定，
      但經當事人於審判程序同意作為證據，法院審酌該言詞陳
      述或書面陳述作成時之情況，認為適當者，亦得為證據，
      刑事訴訟法第159 條第1 項、第159 條之5 第1 項分別定
      有明文。查本判決下所引用被告江衍希以外之人於審判外
      之陳述，雖為傳聞證據，惟被告及辯護人均同意該等證據
      具有證據能力（見本院卷第138 頁），本院審酌上開證據
      資料製作時之情況，尚無違法不當及證明力明顯過低之瑕
      疵，亦認為以之作為證據應屬適當，依前開規定，應認前
      揭證據資料均有證據能力。
（二）本院以下所引用非供述證據部分，並無證據證明係公務員
      違背法定程序所取得，是依刑事訴訟法第158 條之4 反面
      解釋，均應認具有證據能力。
二、事實認定
（一）訊據被告於偵查及本院審理時，均就上揭犯罪事實坦承不
      諱（見臺灣臺北地方檢察署108 年度他字第7474號卷〔下
      稱他字卷〕第442 至443 頁、本院卷第136 、163 頁），
      核與證人張懷謚、林建杉、詹雪雲、林秋賢於警詢及偵查
      中之證述、證人柳怡婷於警詢之證述大致相符（見他字卷
      第237 至243 、249 至251 、257 至259 、391 至394 、
      407 至409 、427 至429 、臺灣臺北地方檢察署108 年度
      偵字第25797 號卷〔下稱偵字卷〕第149 至162 、215 至22
      4 、257 至264 、311 至314 頁），並有臺灣士林地方法
      院通訊監察書2 份、通訊監察譯文1 份、附表編號三所示
      交易時間及地點之大樓監視錄影器影像截圖18張在卷可參
      （見他字卷第43至85、91至95、123 至131 頁），足認被
      告前揭任意性自白與客觀事實相符，堪予採信。被告確有
      如附表編號一至八所示販賣甲基安非他命之行為，已足認
      定。
（二）就附表編號三所示被告販賣甲基安非他命予柳怡婷之數量
      、金額部分，參證人柳怡婷於警詢時證稱：他拿了1 份毒
      品給我，重量我沒有概念，不清楚毒品的價錢，但我有先
      拿1 萬元予張懷謚等語（見偵字卷第296 頁），可見其雖
      無法肯認該次購買甲基安非他命之數量、金額，但確係與
      被告完成有對價之毒品交易；佐以證人張懷謚於偵查中所
      證：柳怡婷有先轉帳1 萬元到我帳戶，是要我幫她買毒品
      ，當時被告是交1 公克給柳怡婷，也收1 公克的錢等語（
      見他字卷第250 至251 頁）及被告供稱：張懷謚要我拿1
      公克安非他命給柳怡婷，他再跟我算錢，1 公克價格約1,
      500 元至2,000 元等語（見他字卷第442 頁），足證被告
      該次係販售1 公克之甲基安非他命予柳怡婷，至於價金部
      分，被告既僅能為前揭概略金額之供述，參諸卷內復無其
      他證據足資證明被告係以更高之價格販售毒品予柳怡婷，
      本院因認此部分應從最有利被告之認定，即認定交易金額
      為1,500 元。起訴書概括記載被告係以「1,500 元至2,00
      0 元不等」之價格販賣甲基安非他命1 公克予柳怡婷，應
      予補充、更正。
（三）販賣甲基安非他命係違法行為，非可公然為之，且有其獨
      特之販售通路及管道，復無公定價格，容易增減分裝之份
      量，而每次買賣之價量，可能隨時依雙方關係深淺、資力
      、需求量及對行情之認知、來源是否充裕、查緝鬆嚴、購
      買者被查獲時供述購買對象之可能風險評估等，而異其標
      準，非可一概而論；然近年來政府為杜絕毒品之氾濫，對
      於查緝施用及販賣毒品之工作，無不嚴加執行，販賣毒品
      罪又係重罪，設若無利可圖或有特別情形，衡情一般持有
      毒品之人當無輕易將所持甲基安非他命轉售他人而甘冒於
      再次向他人購買時，而有被查獲移送法辦並受長期自由刑
      或生命刑剝奪危險之理。參酌被告與附表編號一至八所示
      對象之通訊監察譯文，可見其等聯繫毒品交易時多有議價
      情形，被告尚且表示：「不能這麼低了，這樣我都沒賺」
      、「3 萬，賺妳1 、2,000 元而已」（見他字卷第47、74
      頁）等語，可見其並非按同一價格轉讓且有獲利，佐以被
      告於審理時供稱其販售甲基安非他命每公克約賺新臺幣（
      下同）300 至500 元不等之利潤等語（見本院卷第164 頁
      ），益彰被告確有賺取差價牟利之情形，則其就附表編號
      一至八所示各次犯行，主觀上具有販賣第二級毒品以營利
      之犯意，亦至明灼。
（四）另被告及證人張懷謚、柳怡婷、林建杉、詹雪雲、林秋賢
      等人於偵查中，固多指稱其等聯繫交易之第二級毒品乃「
      安非他命」，惟按安非他命、甲基安非他命雖均屬安非他
      命類之中樞神經興奮劑，且俗名通常互為混用，惟二者究
      係不同之第二級毒品，並以甲基安非他命為目前國內濫用
      最為嚴重者，目前國內緝獲之白色結晶或粉末狀安非他命
      毒品，其成分多為甲基安非他命，為本院職務上所知悉，
      是安非他命於市面上既屬鮮見，當可知本案被告前揭販賣
      者應為甲基安非他命無誤，是認被告及各該證人此部所陳
      均有誤會，本院爰就案卷內敘及安非他命者，逕予更正為
      甲基安非他命，併此指明。
（五）綜上所述，本案事證明確，被告販賣甲基安非他命之犯行
      ，均堪認定，應予依法論科。
三、論罪科刑
（一）按甲基安非他命為毒品危害防制條例第2 條第2 項第2 款
      所列管之第二級毒品，依法不得持有、販賣。是核被告就
      事實欄一、（一）即附表各編號所為，均係犯毒品危害防
      制條例4 條第2 項之販賣第二級毒品罪。其各次販賣前後
      持有甲基安非他命之低度行為，均為其販賣之高度行為所
      吸收，不另論罪。
（二）被告如附表各編號所示8 次犯行，犯意各別，行為互殊，
      應予分論併罰。辯護人固主張如附表編號一、二所示2 次
      犯行應論以接續犯云云。惟查，被告於108 年3 月14日13
      時2 分許起至同日13時32分許，先與張懷謚商議交易3 公
      克之甲基安非他命，然因被告僅有1 公克之甲基安非他命
      ，復無把握取得足量毒品，故實際上僅販賣該1 公克甲基
      他非他命予張懷謚，其後張懷謚於同日17時19分許，又致
      電向被告聯繫毒品交易，被告因已另行取得2 公克之甲基
      安非他命，遂再應允販賣該等毒品予張懷謚等節，業據被
      告供陳在卷（見本院卷第159 至160 頁），堪認被告與張
      懷謚進行如附表編號一所示毒品交易之際，並非已有預定
      或預見將進行第2 次毒品交易。且依卷附通訊監察譯文，
      被告於該日17時19分許再度接獲張懷謚洽購毒品電話時，
      聽聞張懷謚表示：「我另外佑（按應為「又」）有朋友問
      我，這樣子啦」，被告即回答：「哇，還要再拉喔」、「
      不能這麼低了，這樣我都沒賺，好不好？」等語（見偵字
      卷第81頁），亦見被告對於張懷謚又有毒品需求感到驚訝
      、意外，且有重新議價之意，益徵該日第2 次毒品交易並
      非在被告第1 次毒品交易之犯罪計畫之內，即非屬基於同
      一販賣毒品營利犯意所為之接續行為，應認係另行起意販
      賣，實甚明確，該2 次犯行自無從論予接續犯，是辯護人
      前揭所指，尚無可採。
（三）被告前因施用毒品案件，經臺灣新北地方法院以105 年度
      審簡字第2319號判決處有期徒刑4 月確定，於106 年7 月
      26日易科罰金執行完畢等情，有臺灣高等法院被告前案紀
      錄表在卷可稽，其受徒刑之執行完畢後，5 年內故意再犯
      本案有期徒刑以上之罪，合於累犯之要件；參酌司法院釋
      字第775 號解釋意旨，於刑法修正前，為避免發生罪刑不
      相當之情形，法院應依該解釋意旨，就個案裁量是否加重
      最低本刑，而經本院審酌被告於前案執行完畢後，僅經過
      1 年餘，旋即再犯本案，顯見前揭刑之執行並未產生警惕
      作用，且被告前案為施用毒品案件，經法院論罪科刑並為
      刑之執行後，仍再犯本案罪質相同，危害程度更增之販賣
      毒品案件，亦足見被告主觀上欠缺對法律之尊重，且對刑
      罰反應力薄弱，因認如加重其法定最低度刑，並無前揭解
      釋所指致行為人所受刑罰超過其所應負擔罪責之情事，爰
      依刑法第47條第1 項規定加重其刑。辯護人辯護稱被告本
      案係首次為販賣毒品犯行，不應依累犯規定加重其刑云云
      ，核與前揭法律規定及解釋意旨不侔，無從採憑。
（四）按犯毒品危害防制條例第4 條至第8 條之罪於偵查及審判
      中均自白者，減輕其刑，毒品危害防制條例第17條第2 項
      定有明文。立法者基於鼓勵被告自白認罪以啟自新，並促
      使案件儘早確定之刑事政策考量，就實體事項規定符合特
      定條件者，即予減輕其刑。是所謂偵查及審判中均自白，
      祇須被告於偵查、審判中均曾經自白，即得認有該條項之
      適用。經查，被告於偵查中，即坦承販賣甲基安非他命予
      張懷謚、柳怡婷、林建杉、詹雪雲、真實姓名年籍不詳綽
      號「小胖」之人（見他字卷第442 至443 頁），已就本案
      主要之構成要件事實為肯認之供述，復於本院審理時就前
      揭犯罪事實均坦認不諱，堪認其就本案販賣第二級毒品犯
      行於偵查及審判中均有自白，符合毒品危害防制條例第17
      條第2 項之減刑規定，自均應依法減輕其刑。又被告同有
      前開刑之加重、減輕事由，應依法先加重後減輕之。
（五）再被告之辯護人請求就被告所為如附表所示犯行，依刑法
      第59條酌減其刑云云。惟按刑法第59條之酌量減輕其刑，
      必於犯罪之情狀可憫恕時，始得為之，至情節輕微僅可為
      法定刑內從輕科刑之標準，不得據為酌量減輕之理由。又
      刑法第59條之酌量減輕其刑，必須犯罪另有特殊之原因與
      環境等等，在客觀上足以引起一般同情，認為即予宣告法
      定低度刑期尤嫌過重者，始有其適用（最高法院28年上字
      第1064號判例、45年台上字第1165號判例意旨參照）。經
      查，被告如附表所示販賣之第二級毒品次數高達8 次，且
      如附表編號七、八所示販賣之毒品數量甚多，金額甚達15
      ,000元至20,000元不等，審酌本案之犯罪情節，實難認有
      何特殊之原因與環境，在客觀上足以引起一般同情之處，
      況被告前揭犯行，已均得依毒品危害防制條例第17條第2
      項規定減輕其刑，衡情並無科以最低刑度仍嫌過苛而有情
      輕法重之情形，自不得依刑法第59條之規定酌減其刑。
（六）爰以行為人之責任為基礎，審酌被告販賣毒品之行為，使
      毒品益加流通，非但使施用毒品者生命、身體受其危害，
      亦造成國家社會治安暨整體發展力之隱憂，嚴重損及社會
      整體法益，犯行危害社會甚鉅，惟念其犯後坦承犯行，態
      度良好，且販賣毒品之期間非長，各別販售數量為1 、2
      公克或17公克，非屬大盤，並兼衡其自述最高學歷為國中
      肄業，曾擔任過麵包師傅，月薪約2 萬5,000 元，現雖在
      監執行他案，惟家中尚有高齡母親待奉養等智識程度、生
      活狀況（見本院卷第165 至166 頁），及其犯罪之動機、
      目的、各次販賣情節等一切情狀，分別量處如附表編號一
      至八「罪名及宣告刑」欄所示之刑，並定其應執行之刑。
（七）沒收部分
    1.按犯罪所得，屬於犯罪行為人者，沒收之；前二項之沒收
      ，於全部或一部不能沒收或不宜執行沒收時，追徵其價額
      ，刑法第38條之1 第1 項前段、第3 項分別定有明文。次
      按販賣毒品所得之對價，不問其中何部分屬於成本，何部
      分屬於犯罪所得之財物，應均予沒收（最高法院65年度第
      5 次刑庭庭推總會議決議（一）意旨參照）。查被告如附
      表編號一至七所示各次販賣第二級毒品所得部分，雖未據
      扣案，仍屬被告販賣毒品之所得，且上開犯罪所得如宣告
      沒收或追徵，亦核無刑法第38條之2 第2 項所定「過苛之
      虞」、「欠缺刑法上之重要性」、「犯罪所得價值低微」
      或「為維持受宣告人生活條件之必要」情形，此部分自應
      依刑法第38條之1 第1 項前段、第3 項諭知沒收，於全部
      或一部不能沒收或不宜執行沒收時，追徵其價額。另就附
      表編號八所示販賣毒品犯行，據被告供稱其並無取得販賣
      毒品價金等語（見本院卷第164 頁），且參證人林秋賢亦
      證稱其不確定「小胖」是否有給錢等語（見他字卷第238
      頁），是依卷內事證，尚難證明被告確有取得此次販賣毒
      品價金，此部分被告既無實際犯罪所得，自無從諭知沒收
      ，併此敘明。
    2.未扣案之手機1 支（搭配門號0000000000號SIM 卡1 張）
      ，雖搭配之門號係被告配偶所申請，惟實際上為被告所持
      用等情，業據被告自承在卷（見他字卷第442 頁、偵字卷
      第24頁），該門號亦經被告持以聯繫附表編號一至八所示
      販賣毒品犯行，有前揭通訊監察譯文在卷可佐（見他字卷
      第43至85），核屬被告所有供販賣毒品所用之物，應依毒
      品危害防制條例第19條第1 項之規定，於各該罪刑項下宣
      告沒收之，併依刑法第38條第4 項規定，於全部或一部不
      能沒收或不宜執行沒收時，追徵其價額。
    3.末按宣告多數沒收者，併執行之，刑法第40條之2 第1 項
      定有明文。故本案前開宣告多數沒收者，應併執行之，無
      庸於定應執行刑後諭知沒收之數罪併罰方式，併此敘明。
據上論斷，應依刑事訴訟法第299 條第1 項前段，毒品危害防制
條例第4 條第2 項、第17條第2 項、第19條第1 項，刑法第11條
、第47條第1 項、第51條第5 款、第38條第4 項，判決如主文。
本案經檢察官黃秀敏提起公訴，檢察官郭郁到庭執行職務。
中　　華　　民　　國　 109　　年　　3 　　月　　26　　日
              刑事第五庭  審判長法  官  蔡羽玄
                                法  官  王筱寧
                                法  官  解怡蕙
上正本證明與原本無異。
如不服本判決應於收受送達後20日內向本院提出上訴書狀，並應
敘述具體理由；其未敘述上訴理由者，應於上訴期間屆滿後20日
內向本院補提理由書（均須按他造當事人之人數附繕本）「切勿
逕送上級法院」。
                                書記官  李佩樺
中　　華　　民　　國　 109　　年　　3 　　月　　27　　日
附錄本案論罪科刑法條全文：
毒品危害防制條例第4條
製造、運輸、販賣第一級毒品者，處死刑或無期徒刑；處無期徒
刑者，得併科新臺幣二千萬元以下罰金。
製造、運輸、販賣第二級毒品者，處無期徒刑或七年以上有期徒
刑，得併科新臺幣一千萬元以下罰金。
製造、運輸、販賣第三級毒品者，處七年以上有期徒刑，得併科
新臺幣七百萬元以下罰金。
製造、運輸、販賣第四級毒品者，處五年以上十二年以下有期徒
刑，得併科新臺幣三百萬元以下罰金。
製造、運輸、販賣專供製造或施用毒品之器具者，處一年以上七
年以下有期徒刑，得併科新臺幣一百萬元以下罰金。
前五項之未遂犯罰之。
附表：江衍希販賣毒品明細
編號 販賣對象 販賣時間及方式 販賣地點 販賣數量 販賣金額 罪名及宣告刑 一 張懷謚 江衍希於108 年3 月14日13時2 分許起至同日13時32分許，以手機搭配門號0000000000號與張懷謚聯繫後，旋即在右列地點，以右列之金額、數量，販賣甲基安非他命予張懷謚。 新北市中和區連城路某處 甲基安非他命1 公克 3,500元 江衍希販賣第二級毒品，累犯，處有期徒刑參年玖月。未扣案之犯罪所得新臺幣參仟伍佰元及手機壹支（內含門號○○○○○○○○○○號SIM卡壹張）均沒收，如全部或一部不能沒收或不宜執行沒收時，追徵其價額。 二  江衍希於108 年3 月14日17時19分許起至同日18時14分許，以手機搭配門號0000000000號與張懷謚聯繫後，旋即在右列地點，以右列之金額、數量，販賣甲基安非他命予張懷謚。 新北市永和區永平國小附近 甲基安非他命2 公克 7,000元 江衍希販賣第二級毒品，累犯，處有期徒刑參年拾月。未扣案之犯罪所得新臺幣柒仟元及手機壹支（內含門號○○○○○○○○○○號SIM 卡壹張）均沒收，如全部或一部不能沒收或不宜執行沒收時，追徵其價額。 三 柳怡婷 江衍希於108 年3 月15日15時24分許起至翌日（16日）4 時36分許，以手機搭配門號0000000000號與代柳怡婷接洽購毒事宜之張懷謚聯繫後，旋即在右列地點，以右列之金額、數量，販賣甲基安非他命予柳怡婷。 臺中市○○區○○路0 段000 號10樓之11 甲基安非他命1公克 1,500元 江衍希販賣第二級毒品，累犯，處有期徒刑參年捌月。未扣案之犯罪所得新臺幣壹仟伍佰元及手機壹支（內含門號○○○○○○○○○○號SIM卡壹張）均沒收，如全部或一部不能沒收或不宜執行沒收時，追徵其價額。 四 林建杉 江衍希於108 年3 月14日13時55分許起至同日15時58分許，以手機搭配門號0000000000號與林建杉聯繫後，旋即在右列地點，以右列之金額、數量，販賣甲基安非他命予林建杉。 新北市中和區連城路與板南路口處之牛仔褲店門口 甲基安非他命1公克 2,000元 江衍希販賣第二級毒品，累犯，處有期徒刑參年捌月。未扣案之犯罪所得新臺幣貳仟元及手機壹支（內含門號○○○○○○○○○○號SIM 卡壹張）均沒收，如全部或一部不能沒收或不宜執行沒收時，追徵其價額。 五  江衍希於108 年3 月20日14時14分許起至同日23時34分許，以手機搭配門號0000000000號與林建杉聯繫後，旋即在右列地點，以右列之金額、數量，販賣甲基安非他命予林建杉。 新北市板橋區大觀路2 段某處 甲基安非他命1公克 2,000元 江衍希販賣第二級毒品，累犯，處有期徒刑參年捌月。未扣案之犯罪所得新臺幣貳仟元及手機壹支（內含門號○○○○○○○○○○號SIM 卡壹張）均沒收，如全部或一部不能沒收或不宜執行沒收時，追徵其價額。 六  江衍希於108 年4 月28日15時47分許起至同日22時18分許，以手機搭配門號0000000000號與林建杉聯繫後，旋即在右列地點，以右列之金額、數量，販賣甲基安非他命予林建杉。 臺北市中山區新生北路3 段19巷（起訴書附表漏載19巷，應予補充）25號 甲基安非他命1公克 2,000元 江衍希販賣第二級毒品，累犯，處有期徒刑參年捌月。未扣案之犯罪所得新臺幣貳仟元及手機壹支（內含門號○○○○○○○○○○號SIM 卡壹張）均沒收，如全部或一部不能沒收或不宜執行沒收時，追徵其價額。 七 詹雪雲 江衍希於108 年3 月14日13時27分許起至同日16時33分許，以手機搭配門號0000000000號與詹雪雲聯繫後，旋即在右列地點，以右列之金額、數量，販賣甲基安非他命予詹雪雲。 新北市○○區○○路000號 甲基安非他命17 公克 15,000元 江衍希販賣第二級毒品，累犯，處有期徒刑肆年。未扣案之犯罪所得新臺幣壹萬伍仟元及手機壹支（內含門號○○○○○○○○○○號SIM 卡壹張）均沒收，如全部或一部不能沒收或不宜執行沒收時，追徵其價額。 八 真實姓名年籍不詳綽號「小胖」之成年男子 江衍希於108 年3 月27日21時3 分許起至同日23時42分許，以手機搭配門號0000000000號與代「小胖」接洽購毒事宜之林秋賢聯繫後，旋即在右列地點，以右列之金額、數量，販賣甲基安非他命予「小胖」，惟並未取得價金。 桃園市平鎮區民族路2 段與新屋交流道附近 甲基安非他命17 公克 20,000元 江衍希販賣第二級毒品，累犯，處有期徒刑肆年。未扣案手機壹支（內含門號○○ ○○○○○○○○號 SIM 卡壹張）均沒收，如全部或一部不能沒收或不宜執行沒收時，追徵其價額。